臺灣新竹地方法院民事判決  
109年度訴字第952號
原      告  陳鳳珠  
訴訟代理人  張婉娟律師
            邱懷祖律師
被      告  韓彩霞  


            賀惠芬  


            賀仕捷  


共      同
訴訟代理人  張玉琳律師
上列當事人間請求損害賠償事件，經原告提起刑事附帶民事訴訟
，本院刑事庭裁定移送前來（109年度附民字第100號），本院於
民國110年9月15日辯論終結，判決如下：
    主      文
被告應連帶給付原告新臺幣伍萬元，及自民國一○九年三月三日
起至清償日止，按週年利率百分之五計算之利息。
原告其餘之訴駁回。
訴訟費用由被告連帶負擔十二分之一，餘由原告負擔。
本判決第一項得假執行；但被告如以新臺幣伍萬元為原告預供擔
保，得免為假執行。
原告其餘假執行之聲請駁回。
    事實及理由
一、原告主張：被告於民國107年12月20日共同基於傷害之犯意
    聯絡，徒手毆打原告頭部與雙手，原告因而受有頭部外傷併
    頭皮血腫、雙手腕擦挫傷、雙手擦挫傷、左膝和左踝挫傷、
    多處擦挫傷之傷害，且上開傷勢與被告之傷害行為有因果關
    係，業經臺灣高等法院109年度上易字第2234號刑事確定判
    決認定在案。被告3人於案發當日尚未將影響被告韓彩霞夫
    妻感情因素加以釐清之際，強加原告與賀萬成偷情之名，先
    由被告賀惠芬持磚頭敲破車窗，將原告強拉下車，原告下車
    後隨即遭被告3人無端辱罵，並由被告3人合力抓住原告雙手
    ，同時對原告臉部、頭部進行攻擊，原告猝不及防，精神上
    受有極大之痛苦，爰依民法第184條、第185條及第195條規
    定，請求被告連帶賠償非財產上之損害新臺幣（下同）60萬
    元，並聲明：被告應連帶給付原告60萬元，及自起訴狀繕本
    送達翌日起至清償日止，按年息百分之5計算之利息。訴訟
    費用由被告負擔。原告願供擔保請准宣告假執行。
二、被告則以：原告與被告韓彩霞之配偶賀萬成於車內偷情，經
    被告韓彩霞發現後，原告推嗆挑釁毆打被告韓彩霞，被告為
    遏止原告之行為始與之發生肢體接觸，原告所受傷勢並不嚴
    重，縱認原告受有損害，本件亦係因原告之不義行為所致，
    原告與有過失，請求免除賠償，駁回原告顯非誠信之請求等
    語，並答辯聲明：原告之訴及其假執行之聲請均駁回。訴訟
    費用由原告負擔。如受不利之判決，願供擔保請准宣告免為
    假執行。
三、本院之判斷：
（一）經查，原告原與被告韓彩霞、訴外人賀萬成夫妻為朋友關
      係，被告賀惠芬、賀仕捷則為韓彩霞、賀萬成之子女。因
      被告3人察覺原告與賀萬成有不正常交往關係，於107年12
      月20日尾隨賀萬成前往新竹市○○路000巷000號奉天宮停車
      場前，發現原告與賀萬成同坐於汽車內狀似親暱。被告3
      人心生不滿，遂共同基於傷害之犯意連絡，將原告強行拉
      出車外，徒手毆打原告頭部與雙手，原告因而受有頭部外
      傷併頭皮血腫、雙手腕擦挫傷、雙手擦挫傷、左膝和左踝
      多處擦挫傷之傷害等情，業經本院刑事庭以108年度易字
      第799號刑事判決判處被告韓彩霞拘役40日、判處被告賀
      惠芬、賀仕捷拘役各20日，均得易科罰金，被告3人均未
      上訴而告確定在案，此據本院依職權調閱前開刑案全卷審
      認無誤，並有刑事判決附卷可參（見本院卷第13-31頁）
      ，被告對於刑事判決所認定之事實並不爭執，自堪信為真
      正。 
（二）按因故意或過失，不法侵害他人權利者，應負損害賠償責
      任；數人共同不法侵害他人之權利者，連帶負損害賠償責
      任；不法侵害他人之身體、健康、名譽、自由、信用、隱
      私、貞操，或不法侵害其他人格法益而情節重大者，被害
      人雖非財產上之損害，亦得請求賠償相當之金額，民法第
      184條第1項前段、第185條第1項前段、第195條第1項前段
      分別定有明文。次按，不法侵害他人之人格權，被害人受
      有非財產上損害，請求加害人賠償相當金額之慰撫金時，
      法院對於慰撫金之量定，應斟酌實際加害情形、所造成之
      影響、被害人痛苦之程度、兩造之身份地位經濟情形及其
      他各種狀況，以核定相當之數額，最高法院47年台上字第
      1221號、51年台上字第223號判例意旨可資參照。本件被
      告故意不法侵害原告之身體，業如前述，原告在精神上自
      受有相當之痛苦，則原告請求被告賠償非財產上損害，即
      屬有據。爰審酌兩造紛爭之緣由及對彼此所造成之心理陰
      影及身體傷害程度，兼衡原告於刑案審理時自述其大學肄
      業，育有3名成年子女，經濟狀況小康；被告韓彩霞於刑
      案審理時自述其高中畢業，育有3名成年子女，案發迄今
      都在自家不鏽鋼材料行上班，經濟狀況一般；被告賀惠芬
      於刑案審理時自述其大學肄業，案發迄今都是在自家不鏽
      鋼材料行當會計，與配偶、婆婆同住，經濟狀況一般；被
      告賀仕捷於刑案審理時自述其大學畢業，案發迄今都在自
      行創業之服飾店工作，與父母同住，經濟狀況一般等（見
      本院799易字卷一第460至461頁），並參酌本院依職權調
      取兩造之稅務電子閘門財產所得調件明細（見本院卷第85
      -107頁），認被告應連帶賠償原告所受之非財產上損害，
      應以5萬元為適當。原告於此範圍之請求，自屬有據，應
      予准許。逾此範圍之請求，不能准許。
（三）次按給付無確定期限者，債務人於債權人得請求給付時，
      經其催告而未為給付，自受催告時起，負遲延責任；其經
      債權人起訴而送達訴狀，或依督促程序送達支付命令，或
      為其他相類之行為者，與催告有同一之效力；遲延之債務
      ，以支付金錢為標的者，債權人得請求依法定利率計算之
      遲延利息；應付利息之債務，其利率未經約定，亦無法律
      可據者，週年利率為5％，民法第229條第2項、第233條第1
      項前段、第203條分別定有明文。本件原告係請求被告負
      侵權行為損害賠償責任，為無確定期限、無從另為約定利
      率之債務，是原告依上開規定請求自被告收受起訴狀繕本
      翌日即109年3月3日起至清償日止，按週年利率5％計算之
      利息，即屬有據。
四、綜上所述，原告依侵權行為之法律關係，請求被告連帶給付
    5萬元及自109年3月3日起至清償日止，按週年利率5%計算之
    遲延利息，為有理由，應予准許，逾此範圍之請求，則無理
    由，應予駁回。
五、本判決主文第1項所命被告給付之金額未逾50萬元，應依民
    事訴訟法第389條第1項第5款之規定依職權宣告假執行。被
    告陳明願供擔保，聲請宣告免為假執行宣告，經核無不合，
    爰酌定被告免為假執行宣告之擔保金額。至於原告敗訴部分
    ，其假執行之聲請已失所依附，應併予駁回之。
六、本件事證已臻明確，原告其餘攻擊、防禦方法及所提證據，
    經本院審酌後，認對於判決結果不生影響，爰不一一論列，
    附此敘明。
七、訴訟費用負擔之依據：民事訴訟法第79條、第85條第2項。
中　　華　　民　　國　　110 　年　　10　　月　　15　　日
                  民事第二庭  法  官  傅伊君
以上正本係照原本作成。　　　
如不服本判決，應於送達後20日內，向本院提出上訴狀（須按對
造人數提出繕本）及表明上訴理由，並依上訴利益繳交第二審裁
判費。如委任律師提起上訴者，應一併繳納上訴審裁判費。　　
中　　華　　民　　國　　110 　年　　10　　月　　18　　日
                              書記官  李勻淨